Minutes et répertoires du notaire Étienne LANDRY, 18 février 1617 - 4 février 1619 (étude VI)
Archives nationales
- Minutes de Étienne LANDRY, 18 février 1617 - 4 février 1619; MC/ET/VI/181 - MC/ET/VI/182
  - Minutes. 1617, 18 février - 20 décembre, 18 février - 20 décembre 1617; MC/ET/VI/181; registre
    - Promesse d'indemnisation de Mathurin Berger, avocat en parlement, demeurant à Puiseaux, en Gâtinais, logé à Paris, place Maubert, à l'enseigne des "Trois croissants", paroisse Saint-Etienne-du-Mont, et Jacques Régnier, dit Dupont, marchand demeurant à Puiseaux, logé au même lieu, tous deux procureurs de Marie Berthier, obligée envers François de Gervaise, sieur de la Verpine, sur un bail à ferme de 8000 livres pour les terres et seigneurie du Puiseau, envers Etienne Berthier, son neveu, huissier sergent à verge au Châtelet de Paris, s'étant porté caution sur l'obligation entre Marie Berthier et François de Gervaise., 29 octobre 1617; MC/ET/VI/181
      commerçant; promesse; Berger, Mathurin; Régnier, Jacques dit Dupont; Berthier, Marie; Gervaise, François de; Maubert (place); Saint-Etienne-du-Mont (paroisse); Puiseaux (Loiret)
    - Reconnaissance par Marie Berthier, femme de Mathurin Berger, avocat en parlement, demeurant à Puiseaux, en Gâtinais, de l'indemnité établie au bénéfice d'Etienne Berthier., 23 avril 1618; MC/ET/VI/181
      avocat au parlement (Ancien Régime); reconnaissance; Berthier, Marie; Berger, Mathurin; Berthier, Etienne; Puiseaux (Loiret)
    - Reconnaissance de dettes de Georges de Cardof, André Sopp, Christoffer de Kollen et Mathias de Kalden, tous gentilhommes allemands, demeurant ordinairement à Mecklembourg, logés à Paris à Saint-Germain-des-Prés, chez Charles Vaubouchel en ce qui concerne Sopp et Cardof, et en la maison de M. de la Chambre pour Kollen et Kalden, envers Henri Le Roy, bourgeois de Paris., 31 octobre 1617; MC/ET/VI/181
      reconnaissance; Cardof, Georges de; Sopp, André; De Kollen, Christoffer; De Kalden, Mathias; Vaubouchel, Charles; Mecklembourg (Allemagne)
    - Constitution de rentes de Denise Michel, veuve de Jean de Part, en son vivant tabellion royal en la ville de Dourdan, y demeurant, logée à Paris, à Jacques de Montqueron, procureur au Châtelet de Paris, et Louise de Montqueron, sa tante, héritiers de Jacqueline Vorse (leur grand-mère et mère respectivement), à laquelle feu Jean de Part avait constitué une rente, et pour la possession par Denise Michel d'une maison sise à Dourdan, rue Saint-Pierre, décrite dans cet acte., 3 novembre 1617; MC/ET/VI/181
      tabellion; constitution de rente; Michel, Denise; Part, Jean de; Montqueron, Jacques de; Montqueron, Louise de; Vorse, Jacqueline; Dourdan (Essonne)
    - Mise en apprentissage par Marguerin Fontaine, compagnon maçon, demeurant rue des Vertus, paroisse Saint-Nicolas-des-Champs, de Jean Le Bray, fils de Richard Le Bray, laboureur, demeurant à Saint-Martin-Don, en Normandie, auprès de Jean Joulet, maître corroyeur baudroyeur, demeurant rue Molay, paroisse Saint-Nicolas-des-Champs., 3 novembre 1617; MC/ET/VI/181
      maçon; agriculteur; contrat d'apprentissage; Fontaine, Marguerin; Le Bray, Jean; Joulet, Jean; Vertus (rue des); Molay (rue); Saint-Nicolas-des-Champs (paroisse); Saint-Martin-Don (Calvados)
    - Quittance de Jacques Prevost, avocat en parlement, demeurant rue de Beaubourg, paroisse Saint-Nicolas-des-Champs, à Marguerite Breton, femme de Joachim de Becques, menuisier, demeurant à Ecouen, sur une vente de rentes établie par de Becques., 3 novembre 1617; MC/ET/VI/181
      avocat au parlement (Ancien Régime); menuisier; quittance; Prevost, Jacques; Breton, Marguerite; Becques, Joachim de; Ecouen (Val-d'Oise); Beaubourg (rue); Saint-Nicolas-des-Champs (paroisse)
    - Vente de Jeanne Le Normant, veuve de Philippe Regnault, de son vivant procureur en parlement, demeurant rue Brisemiche, paroisse Saint-Merri, et Nicolas Regnault, son fils, clerc commis au greffe civil du Châtelet de Paris, demeurant aux mêmes lieux, à Jean Richer, procureur au Châtelet de Paris, demeurant rue Brisemiche, paroisse Saint-Merri., 4 novembre 1617; MC/ET/VI/181
      procureur de justice (Ancien Régime); commis d'administration (Ancien Régime); acte de vente; Le Normant, Jeanne; Regnault, Philippe; Regnault, Nicolas; Richer, Jean; Brisemiche (rue); Saint-Merri (paroisse)
    - Procuration de Jean Compaignon, naguère conseiller notaire et secrétaire du roi, demeurant rue Quincampoix, paroisse Saint-Merri, à Pierre Compaignon, receveur de taille en l'élection de Chartres, y demeurant, logé à Paris rue de la Harpe, sur tous ses biens à Chartres., 6 novembre 1617; MC/ET/VI/181
      secrétaire du roi (Ancien Régime); procuration; Compaignon, Jean; Compaignon, Pierre; Quincampoix (rue); Saint-Merri (paroisse); Chartres (Eure-et-Loir)
    - Vente avec constitution de rentes de Pierre Compaignon, receveur de taille en l'élection de Chartres, y demeurant, logé à Paris rue de la Harpe, à Jean Compaignon, naguère conseiller notaire et secrétaire du roi, demeurant rue Quincampoix, paroisse Saint-Merri., 6 novembre 1617; MC/ET/VI/181
      secrétaire du roi (Ancien Régime); acte de vente; Compaignon, Pierre; Compaignon, Jean; Chartres (Eure-et-Loir); Harpe (rue de la); Quincampoix (rue); Saint-Merri (paroisse)
    - Bail de Marie Benoist, veuve de Jacques Landry, de son vivant notaire au Châtelet de Paris, demeurant rue et paroisse Saint-Germain-l'Auxerrois, à Roger Langlois, marchand cabaretier, demeurant rue du Petit-Lion, paroisse Saint-Sauveur., 9 novembre 1617; MC/ET/VI/181
      notaire; restaurateur; bail; Benoist, Marie; Landry, Jacques; Langlois, Roger; Saint-Germain-l'Auxerrois (rue); Saint-Germain-l'Auxerrois (paroisse); Petit-Lion (rue du); Saint-Sauveur (paroisse)
    - Promesse d'indemnisation de Nicolas Regnault, clerc commis au greffe civil du Châtelet de Paris, demeurant rue Brisemiche, paroisse Saint-Merri, envers Jeanne Le Normant, veuve de Philippe Regnault, de son vivant procureur en Parlement, demeurant rue Brisemiche, paroisse Saint-Merri, celle-ci ayant pris part à une obligation de son fils envers Jean Richer, procureur au Châtelet de Paris., 10 novembre 1617; MC/ET/VI/181
      commis d'administration (Ancien Régime); procureur de justice (Ancien Régime); promesse; Regnault, Nicolas; Le Normant, Jeanne; Regnault, Philippe; Richer, Jean; Brisemiche (rue); Saint-Merri (paroisse)
    - Vente de Pierre Marye, vigneron, demeurant à Saint-Germain-en-Laye, fils et héritier de feu Michel Marye, de son vivant laboureur, demeurant à la paroisse du Beny, vicomté de Vire, en Normandie, à Louis Lair, messager ordinaire dudit lieu de Vire à Paris, demeurant audit lieu du Beny, logé à Paris rue au Aubry-le-Boucher, à l'enseigne du "Fer à cheval"., 16 novembre 1617; MC/ET/VI/181
      viticulteur; agriculteur; messager; acte de vente; Marye, Pierre; Lair, Louis; Le Bény-Bocage (Calvados); Saint-Germain-en-Laye (Yvelines); Vire (Calvados); Aubry-le-Boucher (rue)
    - Reconnaissance de dettes de Nicolas Troches, marchand bourgeois de Paris, demeurant rue au Aubry-le-Boucher, paroisse Saint-Jacques-de-la-Boucherie, à Pierre Marcelot, bourgeois de Paris, y demeurant., 18 novembre 1617; MC/ET/VI/181
      commerçant; reconnaissance; Troches, Nicolas; Marcelot, Pierre; Aubry-le-Boucher (rue); Saint-Jacques-de-la-Boucherie (paroisse)
    - Transfert de bail par Marie Bocquet, femme séparée de biens de Nicolas Bressy, marchand bourgeois de Paris, demeurant rue au Aubry-le-Boucher, paroisse Saint-Leu - Saint-Gilles, où pend pour enseigne "La Croix blanche", à Cardy Michel, marchand linger bourgeois de Paris, demeurant sur le pont Marchand, paroisse Saint-Barthélemy, d'un bail passé entre elle et Antoine Beauroy, marchand maître chaudronnier bourgeois de Paris, sur la maison en laquelle elle demeure à présent rue Aubry-le-Boucher., 5 décembre 1617; MC/ET/VI/181
      commerçant; bail; Bocquet, Marie; Bressy, Nicolas; Michel, Cardy; Beauroy, Antoine; Aubry-le-Boucher (rue); Saint-Leu-Saint-Gilles (paroisse); Saint-Barthélemy (paroisse)
    - Testament de Denis de Sumery, serviteur du roi, demeurant rue des Petits-Champs, paroisse Saint-Nicolas-des-Champs., 6 décembre 1617; MC/ET/VI/181
      secrétaire du roi (Ancien Régime); testament; Sumery, Denis de; Petits-Champs (rue des); Saint-Nicolas-des-Champs (paroisse)
    - Accord entre Philippe Dauphin, juré mesureur de bois, demeurant rue du Cul-de-Sac près de la rue Beaubourg, paroisse Saint-Merri, d'une part, Anne Landry, demeurant à présent au service de Guillaume Thouard, conseiller des gabelles de Paris, demeurant rue et paroisse Saint-Sauveur, d'autre part, et Pierre Patin, procureur au Châtelet de Paris, demeurant rue Beaurepaire, paroisse Saint-Sauveur, procureur dudit Thouard., 10 décembre 1617; MC/ET/VI/181
      officier civil (Ancien Régime); accord; Dauphin, Philippe; Landry, Anne; Patin, Pierre; Beaubourg (cul-de-sac de la rue); Saint-Sauveur (rue); Saint-Sauveur (paroisse); Saint-Merri (paroisse); Beaurepaire (rue)
    - Association de Nicolas Tronnin, maître tondeur de draps, demeurant rue Troussevache, paroisse Saint-Jacques-de-la-Boucherie, et Antoine Tronnin, son fils, maître tondeur de draps, demeurant aux mêmes lieux., 11 décembre 1617; MC/ET/VI/181
      acte de société; Tronnin, Nicolas; Tronnin, Antoine; Troussevache (rue); Saint-Jacques-de-la-Boucherie (paroisse)
    - Transfert de bail par Jeanne Quettier, femme soi-disant procuration et autorisée par Michel Dorezy, soldat au régiment des gardes sous la charge de sieur de La Besine, son mari, à Jeanne Regnault, fille usant et jouissant de ses droits, demeurant à présent place Maubert, devant la Rose rouge, paroisse Saint-Etienne-du-Mont, du bail passé entre Jeanne Quettier et Bonnot, intendant du duc de Mayenne, sur une maison sise rue rue des Petits-Champs, paroisse Saint-Nicolas-des-Champs, dans laquelle demeure à présent Jeanne Quettier., 15 décembre 1617; MC/ET/VI/181
      militaire du rang; intendant (Ancien Régime); bail; Quettier, Jeanne; Dorezy, Michel; Regnault, Jeanne; Maubert (place); Saint-Etienne-du-Mont (paroisse); Petits-Champs (rue des); Saint-Nicolas-des-Champs (paroisse)
    - Quittance de Nicolas Henault, procureur en Parlement, et Jeanne Payen, sa femme, demeurant rue Béthizy, paroisse Saint-Germain-l'Auxerrois, à Paule Videt, veuve de Paul Payen, de son vivant avocat en parlement, demeurant rue Quincampoix, paroisse Saint-Nicolas-des-Champs., 16 décembre 1617; MC/ET/VI/181
      procureur de justice (Ancien Régime); avocat au parlement (Ancien Régime); quittance; Henault, Nicolas; Payen, Jeanne; Videt, Paule; Quincampoix (rue); Saint-Germain-l'Auxerrois (paroisse); Saint-Nicolas-des-Champs (paroisse)
    - Mise en apprentissage par Charles Le Nain, marchand boulanger, demeurant au faubourg Saint-Martin, de Louis Colombier, fils de Dominique Colombier, laboureur, demeurant à Domrémy-la-Pucelle, dans le pays lorrain, et de Françoise Liguière, auprès d'Ancelot Bourgeois, maître boulanger, demeurant rue Saint-Martin, paroisse Saint-Merri., 18 décembre 1617; MC/ET/VI/181
      boulanger; agriculteur; contrat d'apprentissage; Le Nain, Jean; Colombier, Louis; Colombier, Dominique; Liguière, Françoise; Bourgeois, Ancelot; Faubourg-Saint-Martin (rue du); Saint-Martin (rue); Saint-Merri (paroisse); Domrémy-la-Pucelle (Vosges)
    - Contrat de travail entre Jean Ribé, maître doreur de draps d'or, d'argent et de soie, demeurant place Royale, paroisse Saint-Paul, et Louis Sazac, lui aussi maître doreur de draps d'or, d'argent et de soie, demeurant aussi place Royale, paroisse Saint-Paul., 30 décembre 1617; MC/ET/VI/181
      contrat de travail; Ribé, Jean; Sazac, Louis; Royale (place); Saint-Paul (paroisse)
    - Bail de Marie Benoist, veuve de Jacques Landry, de son vivant notaire au Châtelet de Paris, demeurant rue et paroisse Saint-Germain-l'Auxerrois, et Jérôme de La Noue, chirurgien du roi au Châtelet de Paris, demeurant rue et paroisse Saint-Germain-l'Auxerrois, à Jacques Gobelin, conseiller du roi et receveur général de ses finances en la généralité de Limoges, demeurant à Paris rue de la Fosse-aux-Chiens, paroisse Saint-Germain-l'Auxerrois., 20 décembre 1617; MC/ET/VI/181
      notaire; bail; Benoist, Marie; Landry, Jacques; La Noue, Jérôme de; Gobelin, Jacques; Saint-Germain-l'Auxerrois (rue); Saint-Germain-l'Auxerrois (paroisse); Fosse-aux-Chiens (rue de la)
  - Minutes. 1618, 8 janvier - 1619, 4 février, 8 janvier 1618 - 4 février 1619; MC/ET/VI/182; registre
    - Bail de Jean de La Noue, chirurgien juré du roi au Châtelet de Paris, demeurant rue Saint-Martin, paroisse Saint-Nicolas-des-Champs, et consorts, à Pierre Cailleron, maître savetier à Paris, demeurant rue Geoffroy-Langevin, paroisse Saint-Merri., 8 janvier 1618; MC/ET/VI/182
      chirurgien; cordonnier; bail; La Noue, Jean de; Cailleron, Pierre; Saint-Martin (rue); Geoffroy-l'Angevin (rue); Saint-Nicolas-des-Champs (paroisse); Saint-Merri (paroisse)
    - Mainlevée de Jacques de Montqueron, procureur au Châtelet de Paris, demeurant rue Quincampoix, paroisse Saint-Merri, à Denise Michel, veuve de Jean de Part, demeurant à Dourdan., 8 janvier 1618; MC/ET/VI/182
      procureur de justice (Ancien Régime); procureur de justice (Ancien Régime); mainlevée; Montqueron, Jacques de; Michel, Denise; Part, Jean de; Dourdan (Essonne); Quincampoix (rue); Saint-Merri (paroisse)
    - Bail d'Arthur Perreau, procureur en Parlement, demeurant rue Quincampoix, paroisse Saint-Merri, à Thomas Portier, maître corroyeur baudroyeur, demeurant rue des Ecrivains, paroisse Saint-Jacques-de-la-Boucherie., 9 janvier 1618; MC/ET/VI/182
      procureur de justice (Ancien Régime); bail; Perreau, Arthur; Portier, Thomas; Quincampoix (rue); Ecrivains (rue des); Saint-Merri (paroisse); Saint-Jacques-de-la-Boucherie (paroisse)
    - Bail de Jean de La Noue, chirurgien juré du roi au Châtelet de Paris, demeurant rue Saint-Martin, paroisse Saint-Nicolas-des-Champs, à Noël Mestayer, tailleur d'antiques, demeurant rue de Montmorency, paroisse Saint-Nicolas-des-Champs., 10 janvier 1618; MC/ET/VI/182
      chirurgien; bail; La Noue, Jean de; Mestayer, Noël; Saint-Martin (rue); Montmorency (rue de); Saint-Nicolas-des-Champs (paroisse); sculpteur
    - Procuration d'Alphonsine de Lizine, religieuse professe de l'abbaye de l'Amour-Dieu (Troissy, Marne), au diocèse de Soissons, et prieure du prieuré de Saint-Blaise en Anjou (Le Puy-Saint-Bonnet, Cholet, Maine-et-Loire), diocèse d'Angers, demeurant ordinairement audit Saint-Blaise, logée à Paris rue Saint-Martin, paroisse Saint-Merri, à Georges de Magenty, gentilhomme ordinaire de la chambre du roi., 11 janvier 1617; MC/ET/VI/182
      religieux; officier de la Chambre du roi (Ancien Régime); procuration; Lizine, Alphonsine de; Magenty, Georges de; Troissy (Marne); Cholet (Maine-et-Loire); Saint-Martin (rue); Saint-Merri (paroisse)
    - Annulation de procuration de Diego de Fretes, marchand bourgeois de Paris, y demeurant rue Saint-Martin, paroisse Saint-Josse, à Louis de Mercado, marchand demeurant à Lisbonne, et nouvelle procuration dudit de Fretes envers François de Castres, marchand et bourgeois de Paris, y demeurant, étant de présent à Valladolid, en Espagne., 11 janvier 1618; MC/ET/VI/182
      commerçant; procuration; De Fretes, Diego; De Mercado, Louis; Castres, François de; Lisbonne (Portugal); Espagne; Saint-Martin (rue); Saint-Josse (paroisse)
    - Vente de Thierry Messager, marchand mercier joaillier, demeurant sur le pont Notre-Dame, paroisse Saint-Leu-Saint-Gilles, à Robert Le Maistre, aussi marchand mercier joaillier, demeurant rue Saint-Martin, paroisse Saint-Merri., 22 janvier 1618; MC/ET/VI/182
      commerçant; acte de vente; Messager, Thierry; Le Maistre, Robert; Notre-Dame (pont); Saint-Martin (rue); Saint-Leu-Saint-Gilles (paroisse); Saint-Merri (paroisse)
    - Mise en tutelles de François Rozon, praticien au palais, demeurant au faubourg de Saint-Germain-les-Prés, et Bonne Rozon, demeurant rue des Deux-Boules, paroisse Saint-Germain-l'Auxerrois, enfants et héritiers en partie de feu Remi Rozon et Claude de Noyon, sous l'autorité de leur frère Louis Rozon, sieur en partie de Montigny., 25 janvier 1618; MC/ET/VI/182
      compte de tutelle; Rozon, François; Rozon, Bonne; Rozon, Remi; Noyon, Claude de; Rozon, Louis; Saint-Germain-des-Prés (hameau); Deux-Boules (rue des); Saint-Germain-l'Auxerrois (paroisse)
    - Mise en apprentissage par Nicolas Delaunay, marchand de vins, demeurant rue du Cimetière, paroisse Saint-Nicolas-des-Champs, de son fils Nicolas Delaunay, auprès de François Lancray, maître peignier tabletier, demeurant rue Saint-Martin, paroisse susdite., 1er février 1618; MC/ET/VI/182
      commerçant; contrat d'apprentissage; Delaunay, Nicolas; Delaunay, Nicolas (fils); Lancray, François; Cimetière (rue du); Saint-Martin (rue); Saint-Nicolas-des-Champs (paroisse)
    - Vente de François Flament, greffier de la prévôté de Villiers-le-Bel, demeurant à Sarcelles, en son nom et celui d'Audrey Poucelle, sa femme, à Arthur Perreau, procureur en Parlement, demeurant rue Quincampoix, paroisse Saint-Merri., 3 février 1618; MC/ET/VI/182
      greffier; procureur de justice (Ancien Régime); acte de vente; Flament, François; Poucelle, Audrey; Perreau, Arthur; Quincampoix (rue); Saint-Merri (paroisse); Villiers-le-Bel (Val-d'Oise); Sarcelles (Val-d'Oise)
    - Vente de Claude Bernard, greffier et tabellion de Roissy-en-Brie, y demeurant, à Arthur Perreau, procureur en Parlement, demeurant rue Quincampoix, paroisse Saint-Merri., 22 février 1618; MC/ET/VI/182
      greffier; tabellion; procureur de justice (Ancien Régime); acte de vente; Bernard, Claude; Perreau, Arthur; Quincampoix (rue); Saint-Merri (paroisse); Roissy-en-Brie (Seine-et-Marne)
    - Quittance de Pierre Ledevoyer, lieutenant au bailliage d'Argenteuil, par son procureur Olivier Chaillou, procureur au Châtelet de Paris, demeurant rue et paroisse Saint-Germain-l'Auxerrois, près du For-l'Evêque, à Claude Gallard, secrétaire du roi en sa cour de Parlement, receveur des consignations du Châtelet de Paris., 26 février 1618; MC/ET/VI/182
      procureur de justice (Ancien Régime); secrétaire du roi (Ancien Régime); quittance; Saint-Germain-l'Auxerrois (rue); Saint-Germain-l'Auxerrois (paroisse); Ledevoyer, Pierre; Chaillou, Olivier; Gallard, Claude; Argenteuil (Val-d'Oise)
    - Testament et inventaire des biens de Laurent Demain, maître boulanger en petits pains, demeurant au faubourg Saint-Martin, paroisse Saint-Laurent de Paris, en la maison ayant pour enseigne "La Corne de Cerf" (codicille au testament le 6 mars 1618)., 4 mars 1618; MC/ET/VI/182
      boulanger; testament; inventaire après décès; Demain, Laurent; Faubourg-Saint-Martin (rue du); Saint-Laurent (paroisse)
    - Accord entre Philippe Rouillon, huissier sergent de la vennerie de France et de la Garenne du Louvre, demeurant rue du Vertbois, paroisse Saint-Nicolas-des-Champs, et consorts, Pierre Crean, maître menuisier, demeurant rue de la Croix, paroisse Saint-Nicolas-des-Champs, et consorts., 22 mars 1618; MC/ET/VI/182
      huissier; menuisier; accord; Rouillon, Philippe; Crean, Pierre; Vertbois (rue du); Croix (rue de la); Saint-Nicolas-des-Champs (paroisse)
    - Testament d'Emmanuel de Clostre, écuyer sieur de la Fontaine, demeurant rue des Trois-Maures, paroisse Saint-Jacques-de-la-Boucherie., 2 avril 1618; MC/ET/VI/182
      testament; Clostre, Emmanuel de; Trois-Maures (rue des); Saint-Jacques-de-la-Boucherie (paroisse)
    - Mise en apprentissage par Jeanne Meslet, fille usant et jouissant de ses droits, au service de M. Josse, valet de chambre de la reine, demeurant près du Louvre, paroisse Saint-Germain-l'Auxerrois, de Pierre Mercier, son neveu, fils de défunt Jacques Mercier, de son vivant vigneron, demeurant à Rozet-Saint-Albin, près de La Ferté-Milon, et de Michèle Meslet, auprès de Jean Charpentier, maître savetier, demeurant rue de la Petite-Corroierie (Corderie), paroisse Saint-Nicolas-des-Champs., 7 avril 1618; MC/ET/VI/182
      cordonnier; agriculteur; contrat d'apprentissage; Meslet, Jeanne; Josse, M.; Mercier, Pierre; Mercier, Jacques; Saint-Germain-l'Auxerrois (paroisse); Rozet-Saint-Albin (Aisne); La Ferté-Milon (Aisne); Meslet, Michèle; Charpentier, Jean; Saint-Nicolas-des-Champs (paroisse); Petite-Corderie (rue de la)
    - Transfert de bail de Claude Dupré, marchand laboureur et meunier, demeurant à Dugny, près du Bourget, à Pierre Montoille, aussi marchand laboureur et meunier, demeurant à Saint-Denis-en-France, d'un moulin dit "le petit moulin à eau de Dugny", situé à Dugny., 7 avril 1618; MC/ET/VI/182
      commerçant; meunier; agriculteur; bail; Dupré, Claude; Montoille, Pierre; Dugny (Seine-Saint-Denis); Saint-Denis (Seine-Saint-Denis)
    - Obligation d'Anne de La Marck, comte de Braine, conseiller du roi en ses conseils d'Etat, à Théodore de Murasson, écuyer et sieur dudit lieu., 11 avril 1618; MC/ET/VI/182
      obligation; La Marck, Anne de; Murasson, Théodore de
    - Procuration de Marie Vize, femme séparée de biens de Thomas Conquet, bourgeois de Paris, y demeurant rue Quincampoix, paroisse Saint-Merri, à Claude de Vaissière, son fils, notaire au Châtelet de Paris., 11 avril 1618; MC/ET/VI/182
      notaire; procuration; Vize, Marie; Conquet, Thomas; Vaissière, Claude de; Quincampoix (rue); Saint-Merri (paroisse)
    - Mainlevée de Michel Jourdain, haquetier en plâtre, demeurant au faubourg Saint-Martin, où pend l'enseigne "Le Boisseau", paroisse Saint-Laurent, à Jacques Lallemant, conseiller du roi en sa cour de parlement, et consorts., 21 avril 1618; MC/ET/VI/182
      conseiller au parlement; mainlevée; Jourdain, Michel; Lallemant, Jacques; Faubourg-Saint-Martin (rue du); Saint-Laurent (paroisse)
    - Contrat de mariage entre Catherine Dantan, fille de Jean Dantan, chasublier à Paris, et Jeanne Cornu sa femme, et Nicolas Sageot, maître brodeur au faubourg Saint-Honoré, fils de défunt Pasquier Sageot, de son vivant laboureur à Perroisse près de Chaumont en Bassigny, et de Simone Torin (réception de la dot par les mariés, 15 juin 1618, même feuillet)., 6 mai 1618; MC/ET/VI/182
      brodeur; agriculteur; contrat de mariage; Dantan, Catherine; Dantan, Jean; Cornu, Jeanne; Sageot, Nicolas; Sageot, Pasquier; Torin, Simone; Chaumont (Haute-Marne)
    - Transfert de l'apprentissage de Nicolas Laboureur, fils de Denis Laboureur, après 18 mois chez Valentin Gourlan, maître savetier, demeurant rue du Bourg-l'Abbé, paroisse Saint-Leu-Saint-Gilles, auprès d'Antoine Mené, lui aussi maître savetier, demeurant rue de la Couture-Sainte-Catherine, paroisse Saint-Paul., 22 mai 1618; MC/ET/VI/182
      cordonnier; contrat d'apprentissage; Laboureur, Christophe; Laboureur, Denis; Gourlan, Valentin; Mené, Antoine; Bourg-l'Abbé (rue du); Couture-Sainte-Catherine (rue de la); Saint-Leu-Saint-Gilles (paroisse); Saint-Paul (paroisse)
    - Ratification de constitution de rentes de Noël Boudet, greffier à Dourdan, y demeurant, logé à Paris rue de la Huchette, où pend l'enseigne du "Lion d'or", à Jacques de Montqueron, procureur au Châtelet de Paris, sur une maison sise à Dourdan., 25 mai 1618; MC/ET/VI/182
      greffier; procureur de justice (Ancien Régime); ratification; Dourdan (Essonne); Huchette (rue de la); Boudet, Noël; Montqueron, Jacques de
    - Vente de rentes de Noël Boudet, greffier à Dourdan, y demeurant, logé à Paris rue de la Huchette, où pend l'enseigne du "Lion d'or", à Jacques de Montqueron, procureur au Châtelet de Paris, demeurant rue Quincampoix, paroisse Saint-Merri., 25 mai 1618; MC/ET/VI/182
      greffier; procureur de justice (Ancien Régime); acte de vente; Boudet, Noël; Montqueron, Jacques de; Quincampoix (rue); Huchette (rue de la); Saint-Merri (paroisse); Dourdan (Essonne)